【裁判字號】    89,易,2153
【裁判日期】    890717
【裁判案由】    電子遊戲場業管理條例
【裁判全文】
臺灣高雄地方法院刑事判決                        八十九年度易字第二一五三號
    公  訴  人  臺灣高雄地方法院檢察署檢察官
    被      告  甲○○
右列被告因違反電子遊戲場業管理條例案件，經檢察官提起公訴（八十九年度偵字第
八二五二號），本院判決如左：
    主  文
甲○○違反未依電子遊戲場業管理條例辦理營利事業登記不得經營電子遊戲場業之規
定，處拘役拾日，如易科罰金，以佰元折算壹日。
所扣現金新臺幣貳仟元及電子遊戲機銀豹貳抬、皇家俱樂部壹抬及滿貫大亨壹抬均沒
收。
    事  實
一、甲○○未經向主管機關高雄市政府辦理營利事業登記，竟自民國八十九年三月二
    十日起，至同年月二十四日止，擅自在高雄市前鎮區○○○路一三六號建誠水電
    行之騎樓，擺設電子遊戲機銀豹二抬、皇家俱樂部一抬及滿貫大亨一抬，提供予
    不特定之人投幣玩樂而經營電子遊戲業。嗣於八十九年三月二十四日，在上述處
    所為警查獲，並扣得上述四台電子遊戲機及該四台遊戲機內之現金新臺幣（下同
）四千元（每台電子遊戲機各五百元）。
二、案經高雄市政府移送臺灣高雄地方法院檢察署檢察官偵查起訴。
    理  由
一、訊據被告甲○○坦認未申請營利事業登記，惟矢口否認犯有何違反電子遊戲場業
    管理條例之犯行，辯稱：因所陳列之電子遊戲機均屬新機種，伊只是借用建誠水
    電行處陳列，供人試玩，並非用以經營電子遊戲場業云云。惟查：被告所陳列之
    電子遊戲機係供為營利之用，此據警員查獲時於檢查紀錄上載明：查扣前揭電子
    遊戲機時，發現機抬均有插電，且每個機抬內有現金五百元等語綦詳，核與證人
    即建誠水電行之負責人吳景良於警訊證稱：該機抬係給人玩打等語相符，足認該
    陳列之電子遊戲機，不僅可隨時提供不特定人玩打，且因機抬內置有現金，不特
    定人甚且有因玩打該機抬贏得遊戲而獲利之機會。此與一般試玩，僅針對電子遊
    戲機之功能無償供人測試之情形不同。被告苟非供人有償打玩，則該陳列之電子
    遊戲機不僅無償供人測試，又讓人有得利之可能，顯與常情有違。其既已涉及與
    不特定消費者金錢之交易，其顯已從事經營之行為，至為明灼。所辯僅是暫時陳
    列供人試玩云云，純屬空言卸責之詞，不足採信。此外復有所扣電子遊戲機四抬
    及現金二千元足資佐證，被告犯行堪以認定。
二、核被告所為，係違反電子遊戲場業管理條例第十五條之未經辦理營利事業登記而
    擅自經營電子遊戲場業之規定，應依同法第二十二條之規定處斷。爰審酌被告所
    陳列機抬時間不長，且尚查無有何重大之獲利情事，所犯情節尚屬不重，暨其犯
    後之態度等一切情狀，量處如主文所示之刑，並諭知易科罰金之折算標準，以資
    懲儆。扣案之機抬及現金均屬被告所有供犯罪所用之物，應依刑法第三十八條第
    一項第二款之規定宣告沒收。
據上論斷，應依刑事訴訟法第二百九十九條第一項前段，電子遊戲場業管理條例第二
十二條，刑法第十一條前段、第四十一條、第三十八條第一項第二款，判決如主文。
中      華      民      國    八十九    年      七      月     十七     日
                              臺灣高雄地方法院刑事第三庭
                                  法  官    古振暉
右正本證明與原本無異。
如不服本判決，應於判決送達後十日內，向本院提出上訴狀。
                                  書記官    馮欽鳳
中    華    民    國      八十九      年      七      月     二十一     日
附錄本案論罪科刑法條全文：
電子遊戲場業管理條例第二十二條：
違反第十五條規定者，處行為人一年以下有期徒刑、拘役或科或併科新台幣五十萬元
以上二百五十萬元以下罰金。                        。


司法院資訊處製作；財團法人民間司法改革基金會備份。
